臺灣雲林地方法院刑事判決　　　　　　　　　　　　　九十一年度訴字第一二號
　　公　訴　人　臺灣雲林地方法院檢察署檢察官
　　被　　　告　甲○○
右列被告因違反電信法等案件，經檢察官聲請以簡易判決處刑（九十年度偵字第三九
二三號），本院認應依通常程序審理判決如左：
    主  文
甲○○連續意圖為自己不法之利益，以無線方式，盜用他人電信設備通信，處有期徒
刑月，如易科罰金以佰元折算壹日。緩刑貳年。
行動電話序號「000000000000000」之ＭＯＴＯＲＯＬＡ廠Ｖ二一八
八型行動電話機壹支沒收之。
    事  實
一、甲○○並無犯罪前科之素行，於民國九十年五月中旬某日，在雲林縣北港鎮夜市
    內，拾獲乙○○所遺失之門號0000000000號行動電話ＳＩＭ卡一張，
    為將該ＳＩＭ卡置入其所有行動電話機內盜打，以免支付臺灣大哥大股份有限公
    司之行動電話費，竟意圖為自己不法之所有，予以侵占入己，進而基於概括之犯
    意，意圖為自己不法之利益，將該門號ＳＩＭ卡置入其所有行動電話序號「00
    0000000000000」之ＭＯＴＯＲＯＬＡ廠Ｖ二一八八型行動電話機
    （未據扣案）內放置ＳＩＭ卡之位置，使其所有之行動電話可以無線方式，利用
    該0000000000門號之波段線路，盜接臺灣大哥大股份有限公司之電信
    設備通信，自九十年五月十五日十時四十六分二十二秒起至同年月二十四日二十
    三時八分二十八秒止，連續撥打至其友人或女友之電話，而盜用他人電信設備通
    信，致使臺灣大哥大股份有限公司行動電話通信系統陷於錯誤，誤以為係合法使
    用者所撥打，予以接收而提供服務，使甲○○獲得免費使用行動電話通信之財產
    上不法利益，達新臺幣一萬二千二百九十一元，足以生損害於臺灣大哥大股份有
    限公司及乙○○。嗣因乙○○於九十年五月二十五日，收到電信費通知單，發覺
    遭他人盜用通信，向臺灣大哥大股份有限公司反映，始為警循線查獲。
二、案經臺北市政府警察局北投分局移送臺灣雲林地方法院檢察署檢察官聲請簡易判
    決處刑，嗣經本院認應依通常程序審理。
    理  由
一、被告甲○○對於侵占該遺失物ＳＩＭ卡及進而連續盜接撥打之事實，均坦白認罪
    ，核與被害人乙○○、證人呂家緯於警察局指證之情節相符，並有該00000
    00000門號自九十年五月十五日十時四十六分二十二秒起至同年月二十四日
    二十三時八分二十八秒止之通話明細單一紙在卷可佐。本件事證明確，被告犯行
    可以認定。
二、查門號0000000000號行動電話ＳＩＭ卡，係乙○○所有之「遺失物」
    。按電信法第五十六條第一項之罪，以意圖為自己或第三人不法之利益，使用有
    線、無線或其他電磁方式，盜接或盜用他人電信設備通信者為要件，該罪之處罰
    詐得免繳電信通信費用不法利益之規定，係刑法詐欺得利罪之特別法，依特別法
    優於普通法之原則，自毋庸再論以刑法詐欺得利罪（參見最高法院八十八年一月
    十九日八十八年度第一次刑事庭會議紀錄決議）。因此核被告所為，係犯刑法第
    三百三十七條之侵占遺失物及電信法第五十六條第一項之盜用他人電信設備通信
    罪。被告所為多次盜撥上開行動電話，其犯罪時間緊接，所犯構成要件相同，顯
    係基於概括犯意而反覆為之，為連續犯，應依刑法第五十六條規定論以一罪，並
    加重其刑。又被告所犯上開二罪，係為盜打而侵占該ＳＩＭ卡，亦進而盜接撥打
    ，有方法結果之牽連關係，為牽連犯，應從一重之電信法第五十六條第一項之罪
    處斷。公訴人以被告上開所犯二罪，係罪名有異，行為互殊，為數罪之關係，顯
    然誤解。本案既於審判中發現認定之事實顯然與檢察官據以求處罪刑之事實不符
    ，足認檢察官之聲請簡易判決處刑顯不適當，具有刑事訴訟法第四百五十一條之
    一第四項但書所列不得以簡易判決處刑情形之一，依同法第四百五十二條規定應
    適用通常程序審判之，自應由本院逕依通常程序為判決。爰審酌被告並無犯罪前
    科紀錄，素行尚良好，現為北港高農之夜間部學生、其家庭狀況、經濟能力、僅
    因一時貪念，為圖使用行動電話通訊，而無需付費之私利，竟侵占他人所遺失之
    物，盜打行動電話，其犯罪動機、目的、盜撥次數、所用手段、所致他人之損害
    、已繳清所使用之電信費，業經被害人證述在卷，並有和解書一紙在卷可憑及其
    犯後坦認犯行，態度良好等一切情狀，量處如主文所示之刑。又刑法第四十一條
    第一項前段規定：犯最重本刑為五年以下有期徒刑以下之刑之罪，而受六月以下
    有期徒刑或拘役之宣告，因身體、教育、職業或家庭關係或其他正當事由，執行
    顯有困難者，得以一元以上三元以下折算一日，易科罰金。本件被告現為北港高
    農之夜間部學生，且日間受雇為汽車修護工，其父親罹患肝硬化疾病，業被告陳
    明在卷，並其父之診斷證明書一紙在卷可稽，其因教育、職業及家庭關係，執行
    顯有困難，爰依刑法第四十一條第一項前段規定併予諭知易科罰金之折算標準。
    另被告未曾受有期徒刑以上刑之宣告，有臺灣雲林地方法院檢察署刑案查註紀錄
    表及臺灣高等法院被告全國前案紀錄表各一份在卷可按，且犯後尚能悔悟，由此
    科刑宣告之教訓後，當知所警惕，相信不會再犯，因認上開對其所宣告之刑以暫
    不執行為適當，併予宣告緩刑二年，用啟自新。至於被告所有行動電話序號「0
    00000000000000」之ＭＯＴＯＲＯＬＡ廠Ｖ二一八八型行動電話
    機一支，尚置於家中並未滅失，業據被告供明在卷，且係犯電信法第五十六條罪
    之電信器材，不問屬於犯人與否，依電信法第六十條規定宣告沒收之。
據上論斷，應依刑事訴訟法第四百五十二條、第二百九十九條第一項前段，電信法第
五十六條第一項、第六十條，刑法第十一條前段、第三百三十七條、第五十五條、第
五十六條、第四十一條第一項前段、第七十四條第一款，罰金罰鍰提高標準條例第一
條前段、第二條，判決如主文。
本案經檢察官林禎瑩到庭執行職務。
中      華      民      國    九十一    年    五    月      二十九      日
                              臺灣雲林地方法院刑事第一庭
                                  法  官  吳  褔  森
右正本證明與原本無異。
如不服本判決，應於判決送達後十日內向本院提出上訴狀( 應附繕本 )。
                                  書記官  李  松  坤
中      華      民      國    九十一    年    五    月      二十九      日
附錄本案論罪科刑法條全文：
刑法第三百三十七條
意圖為自己或第三人不法之所有，而侵占遺失物、漂流物或其他離本人所持有之物者
，處五百元以下罰金。
電信法第五十六條第一項：
意圖為自己或第三人不法之利益，以有線、無線或其他電磁方式，盜接或盜用他人電
信設備通信者，處五年以下有期徒刑，得併科新台幣一百五十萬元以下罰金。
